【裁判字號】    97,訴,689
【裁判日期】    970430
【裁判案由】    違反毒品危害防制條例
【裁判全文】
臺灣彰化地方法院刑事判決               97年度訴字第689號
公  訴  人  臺灣彰化地方法院檢察署檢察官
被      告  甲○○
                    （現另案於臺灣彰化監獄執行）
上列被告因違反毒品危害防制條例案件，經檢察官提起公訴（97
年度毒偵字第138號），本院依簡式審判程序判決如下：
    主  文
甲○○施用第一級毒品，累犯，處有期徒刑玖月。扣案之第一級
毒品海洛因壹包（淨重零點壹參公克）沒收銷燬之，注射針筒壹
支沒收之。
    事  實
一、甲○○前於民國87年間曾因施用毒品案件，經送觀察、勒戒
    後，認有繼續施用毒品之傾向，復送強制戒治，於88年7月
    12日因停止戒治付保護管束而出所，甫於88年8月25日因保
    護管束期滿未經撤銷而視為執行完畢，並由臺灣彰化地方法
    院檢察署檢察官於88年9月16日，以88年度戒毒偵字第36號
    為不起訴處分確定。又於5年內之92年間因施用第一、二級
    毒品案件，經本院各判處有期徒刑9月、7月，並定應執行有
    期徒刑1年1月確定，而其入監執行前開案件後，於93年12月
    16日因假釋付保護管束而出監，於94年1月15日保護管束期
    滿未經撤銷而視為執行完畢。詎仍不知悔改，復基於施用第
    一級毒品海洛因之犯意，於96年12月22日9時許，在其彰化
    縣埔鹽鄉○○村○○路18號住處內，以將海洛因加水置於針
    筒後再予施打手臂之方式，施用海洛因1次。嗣於96年12月
    25日15時20分許，為警在彰化縣溪湖鎮○○路三山國王廟前
    查獲，並扣得海洛因1包（淨重0.13公克）及其所有供施用
    海洛因所用之注射針筒1支。
二、案經彰化縣警察局溪湖分局報告臺灣彰化地方法院檢察署檢
    察官偵查起訴。
    理  由
一、被告甲○○於準備程式中，先就前揭犯罪事實為有罪之陳述
    ，且所犯係死刑、無期徒刑、最輕本刑為3年以上有期徒刑
    以外之罪，經本院合議庭依刑事訴訟法第273條之1第1項之
    規定，裁定由受命法官獨任進行簡式審判程式，合先敘明。
二、訊據被告甲○○對於上揭施用第一級毒品海洛因之犯行坦承
    不諱，且其於事實欄所載時、地為警查獲後，經警採集其尿
    液送驗，結果呈嗎啡陽性反應乙節，有尿液代號與真實姓名
    對照認證單及詮昕科技股份有限公司濫用藥物尿液檢驗報告
    各1紙附卷可稽，再扣案之白粉1包，經送請法務部調查局鑑
    定結果，確係海洛因無訛，亦有該局出具之鑑定通知書1紙
    附卷可稽，此外復有注射針筒1支扣案可資佐證，足徵被告
    之自白與事實相符。又按修正毒品危害防制條例就施用毒品
    者，僅於「初犯」及「5年後再犯」二種情形，有其追訴條
    件之限制，即須於初犯經觀察、勒戒或強制戒治釋放後，5
    年內均無施用毒品之行為，始能認其前所實施之觀察、勒戒
    或強制戒治已足遮斷毒癮，而得於5年後再犯時，再予適用
    初犯之規定，重行觀察、勒戒等程式；倘5年內已經再犯，
    被依法追訴處罰，縱其第3次（或第3次以上）施用毒品之時
    間在初犯釋放5年以後，即與「5年後再犯」之情形有別，且
    因已於「5年內再犯」，顯見其再犯率甚高，原實施觀察、
    勒戒或強制戒治，已無法收其實效，而無5年戒斷期之存在
    ，自無再經觀察、勒戒及強制戒治之必要，應由檢察官逕行
    起訴，最高法院95年度台非字第59號判決、95年度台非字第
    65 號判決及95年度第7次刑事庭會議決定足供參照。查本件
    被告前於87年間曾因施用毒品案件，經送觀察、勒戒後，認
    有繼續施用毒品之傾向，復送強制戒治，於88年7月12日因
    停止戒治付保護管束而出所，甫於88年8月25日因保護管束
    期滿未經撤銷而視為執行完畢，並由臺灣彰化地方法院檢察
    署檢察官於88年9月16日，以88年度戒毒偵字第36號為不起
    訴處分確定；又於5年內之92年間因施用第一、二級毒品案
    件，經本院各判處有期徒刑9月、7月，並定應執行有期徒刑
    1年1月確定，而其入監執行前開案件後，於93年12月16日因
    假釋付保護管束而出監，於94年1月15日保護管束期滿未經
    撤銷而視為執行完畢等情，有臺灣彰化地方法院檢察署刑案
    資料查註紀錄表及臺灣高等法院被告前案紀錄表各1份在卷
    可參，是以依照上開說明，本件被告施用毒品之犯行既經檢
    察官提起公訴，本院自應依法論科。綜上，本件事證明確，
    被告上開施用毒品之犯行，應堪認定。
三、核被告甲○○所為，係犯毒品危害防制條例第10條第1項之
    施用第一級毒品罪。又其持有第一級毒品海洛因並進而施用
    ，其持有之低度行為應為施用之高度行為所吸收，不另論罪
    。再被告於92年間因施用第一、二級毒品案件，經本院各判
    處有期徒刑9月、7月，並定應執行有期徒刑1年1月確定，而
    其入監執行前開案件後，於93年12月16日因假釋付保護管束
    而出監，於94年1月15日保護管束期滿未經撤銷而視為執行
    完畢乙節，有臺灣彰化地方法院檢察署刑案資料查註紀錄表
    及臺灣高等法院被告前案紀錄表各1份在卷可憑，則其於5年
    以內故意再犯本件有期徒刑以上之罪，為累犯，應依刑法第
    47條第1項之規定加重其刑。爰審酌被告前即有施用毒品之
    紀錄，經強制戒治後，仍不能戒除毒癮，竟再度施用毒品戕
    害自身健康，及其犯罪之動機、目的、所生危害及犯罪後之
    態度等一切情狀，量處如主文所示之刑。扣案之毒品海洛因
    1包（淨重0.13公克），係查獲之第一級毒品，應依毒品危
    害防制條例第18條第1項前段之規定，沒收銷燬之；注射針
    筒1支，為被告所有供施用海洛因所用之物，業據被告供承
    在卷，爰依刑法第38條第1項第2款之規定宣告沒收。
據上論斷，應依刑事訴訟法第273條之1第1項、第299條第1項前
段，毒品危害防制條例第10條第1項、第18條第1項前段，刑法第
11條前段、第47條第1項、第38條第1項第2款，判決如主文。
本案經檢察官謝雨青到庭執行職務。
中    華    民    國    97    年    4     月    30    日
                  臺灣彰化地方法院刑事第七庭
                                    法    官  紀佳良
以上正本證明與原本無異。
如不服本判決，應於判決送達後10日內，向本院提出上訴書狀，
上訴書狀應「敘述具體上訴理由」，並按他造當事人之人數附繕
本。「切勿逕送上級法院」。
中    華    民    國    97    年    4     月    30    日
                                      書記官   詹國立
附錄論罪科刑法條：
毒品危害防制條例第十條：
施用第一級毒品者，處六月以上五年以下有期徒刑。
施用第二級毒品者，處三年以下有期徒刑。


司法院資訊處製作；財團法人民間司法改革基金會備份。
